【裁判字號】    99,交聲,2892
【裁判日期】    991029
【裁判案由】    聲明異議
【裁判全文】
臺灣高雄地方法院交通事件裁定        99年度交聲字第2892號
原處分機關  高雄市政府交通局
異  議  人
即受處分人  甲○○
上列異議人即受處分人因違反道路交通管理處罰條例案件，對於
高雄市政府交通局於中華民國99年9 月30日所為之處分（原處分
案號：高市交裁字第裁32-ZDB142053號），聲明異議，本院裁定
如下：
    主  文
異議駁回。
    理  由
一、異議意旨略以：異議人即受處分人甲○○駕駛車牌號碼8111
    -KD 號自用小客車，於民國99年7 月3 日凌晨1 時52分許，
    在國道一號南下284.3 公里處，因違反行車速限為110 公里
    之規定，以車速121 公里行使而超速11公里，經警以雷達自
    動照相測速器測得後逕行舉發，原處分機關即依道路交通管
    理處罰條例第33條第1 項第1 款裁處罰鍰新臺幣（下同）3,
    000 元，並依同條例第63條第1 項第1 款之規定記違規點數
    1 點。然異議人上開時、地駕車雖有超過行車速限110 公里
    ，惟應尚在120 公里之寬限值內，雷達測速器既有百分之五
    正負誤差之可能，員警即不應舉發，原處分據以裁處顯有違
    誤，為此依法聲明異議，請求撤銷原處分等語。
二、按汽車行駛於高速公路、快速公路或設站管制之道路，不遵
    使用限制、禁止、行車管制及管理事項之管制規則而有下列
    行為者，處汽車駕駛人新臺幣3000元以上6000元以下罰鍰：
    一、行車速度超過規定之最高速限或低於規定之最低速限。
    道路交通管理處罰條例第33條第1 項第1 款定有明文。又汽
    車駕駛人有道路交通管理處罰條例第33條第1 項情形者，除
    依原條款處罰鍰外，並予記點1 點，道路交通管理處罰條例
    第63條第1 項第1 款亦有明定。
三、經查：
  (一)前揭時、地，異議人駕駛上開車號之自用小客車，因違反行
    車速限110 公里之規定，超速以車速121 公里行使，經警以
    雷達自動照相測速器測得後逕行舉發，原處分機關即高雄市
    政府交通局依道路交通管理處罰條例第33條第1 項第1 款裁
    處罰鍰3, 000元，並依同條例第63條第1 項第1 款之規定記
    違規點數1 點等情，為異議人所不否認，並有內政部警政署
    國道公路警察局舉發違反道路交通管理事件通知單、高雄市
    政府交通局違反道路交通管理事件裁決書各1 紙及採證照片
    1 張在卷可稽，上開事實堪予認定。
  (二)又異議人確有上揭駕駛汽車超過行車速限110 公里之事實，
    已據其於異議狀中自承在卷（見其異議狀第5 行），雖辯稱
    ：伊之速限應仍在120 公里以內，雷達自動照相測速器可能
    有正負百分之五之誤差，又該超速10公里既為容許寬限值，
    員警即不應開單舉發云云。惟查，本件員警稽查、取締異議
    人系爭違規行為時所使用之電腦雷達自動照相測速器係由荷
    蘭製造，主要功能在取締違規超速車輛；雷達測速原理係利
    用都卜勒效應，經由車輛反射電波計算出該車之速率；該測
    速器係採近距離、單向測照，異議人當時行車超過速限每小
    時110 公里，雷達電波感應該車超速後即予拍照採證，該電
    腦雷達自動照相測速器，已由經濟部標準檢驗局檢驗合格；
    經審視本案採證照片內並無其他車輛，該車超速違規無誤等
    情，業據內政部警政署國道公路警察局第四警察隊以99年8
    月30日公警四交字第0990471668號函文敘明在卷，堪認異議
    人經上開科學儀器測得其車速達每小時121 公里，確已超過
    行車之速限每小時110 公里無訛。再者，遍查現行交通法規
    ，並無異議人所指「高速公路之行車速限有10公里寬限值」
    之規定，上開行車速限有10公里寬限值，不會遭警舉發云云
    之習慣性觀念，毋寧係大多數國道用路人之誤認，乃可能肇
    始於內政部警政署90年9 月3 日（90）警署交字第183419號
    函示：為維護道路交通安全，請各單位優先加強取締行車速
    度超過速限10公里以上之違規行為，觀之前揭內政部警政署
    國道公路警察局第四警察隊函文內容甚明，是異議人上開所
    辯，自屬無據。至異議人另舉雪山隧道行車速限將提高之新
    聞報導，以為其上開辯稱之佐證，然該報導顯與其本件違規
    行為無關，此部分亦難據為異議人有利之認定。
  (三)綜上，事證明確，異議人確有前開行車速度超過規定之最高
    速限之違規行為，確堪認定。
四、異議人既有前揭駕駛汽車行駛於高速公路，行車速度超過規
    定之最高速限之違規行為，原處分機關依道路交通管理處罰
    條例第33條第1 項第1 款裁處罰鍰3, 000元，並依同條例第
    63條第1 項第1 款之規定記違規點數1 點，經核並無違誤。
    本件異議為無理由，應予駁回。
五、據上論斷，應依道路交通案件處理辦法第19條，裁定如主文
    。
中    華    民    國    99    年    10    月    29    日
                      交通法庭  法  官  林韋岑
以上正本證明與原本無異。
如不服本裁定應於送達後5日內向本院提出抗告狀。
中    華    民    國    99    年    10    月    29    日
                                書記官  黃旭淑

司法院資訊處製作；財團法人民間司法改革基金會備份。
